【裁判字號】    95,裁,620
【裁判日期】    950330
【裁判案由】    綜合所得稅
【裁判全文】
最  高  行  政  法  院  裁  定
                                     95年度裁字第00620號
上  訴  人  甲○○
被 上訴 人  財政部臺北市國稅局
代  表  人  張盛和
上列當事人間因綜合所得稅事件，上訴人不服中華民國93年9月
30日臺北高等行政法院93年度簡字第289號判決，提起上訴。
本院裁定如下：
    主  文
上訴駁回。
上訴審訴訟費用由上訴人負擔。
    理  由
一、按對於適用簡易程序之裁判提起上訴或抗告，須經最高行政
    法院許可，且該許可以訴訟事件所涉及之法律見解具有原則
    性者為限，行政訴訟法第235條定有明文。所謂訴訟事件涉
    及之法律見解具有原則性，係指該事件所涉及之法律問題意
    義重大，而有加以闡釋之必要情形而言。
二、本件上訴人民國（下同）79年度綜合所得稅經核定退稅金額
    新臺幣（下同）13,831元，退稅國庫支票於89年7月3日由上
    訴人經臺灣土地銀行營業部提出交換兌領；85年度綜合所得
    稅經核定退稅金額3,630元，於86年7月31日轉帳撥入上訴人
    臺灣土地銀行古亭分行帳戶，嗣上訴人分別於89年5月6日及
    同年11月13日申請該兩年度退稅款應加計利息予以退還，經
    被上訴人以91年5月1日財北國稅中正徵字第0910030688號函
    否准所請，上訴人不服，循序提起行政訴訟，經原審以：上
    訴人79年度綜合所得稅事件，原列報臺北市○○○路○段64
    號、68號1樓及地下室房屋租賃收入275,000元，列舉扣除必
    要費用1,314,044元，因其未檢附各項憑證，經被上訴人通
    知補正，復逾期未為補正，被上訴人乃於大批補徵稅款時，
    依該年度當地一般租金及必要損耗及費用標準，核定其系爭
    年度租賃所得為346,984元，補徵稅額為13,831元，嗣上訴
    人於繳納補徵稅款後始提示相關憑證，被上訴人查稽結果，
    更正註銷原核定租賃所得，並核定退稅金額為13,831元，是
    該年度更正稅款之計算實係肇因於上訴人遲誤補正期間，未
    盡協力義務提示憑證供核所致，被上訴人適用法令及計算稅
    款並無錯誤，至為顯然，則該年度之退稅款自無加計利息規
    定適用之餘地。至上訴人85年度綜合所得稅事件，被上訴人
    已先依申報數於上訴人申請復查前退還稅款3,630元，並於
    86年7月31日轉帳撥入上訴人帳戶，該年度之退稅既在上訴
    人提起行政爭訟之前，非因上訴人依稅捐稽徵法第28條規定
    ，以被上訴人適用法令錯誤或計算錯誤，申請退還稅款而予
    以退稅，自無援引適用該條規定予以按日加計利息退還稅款
    。從而，被上訴人所為否准上訴人退還79年度、85年度綜合
    所得稅退稅金額加計利息之申請，依稅捐稽徵法第28條及財
    政部89年6月3日台財稅第0890453334號函及90年2月2日台財
    稅第0900450602號函檢送之會商結論釋示，並無違誤，訴願
    決定予以維持，亦無不合，而為駁回上訴人在原審之訴之判
    決。
三、本件上訴意旨略以：（一）79年度綜合所得稅應退還款為
    41,250元，用以抵欠76年度27,937元及77年11,803元，且至
    今未收到補稅繳款書已逾五年期限。且依稅捐稽徵法第38條
    及28條規定，均應加計利息退還。（二）有關79年度綜合所
    得稅事件列報之房屋租賃收入中，上訴人並無原判決所載之
    臺北市○○○路○段68號1樓房屋，原判決顯然標的錯誤。（
    三）原審未開庭、未辯論，對於足以影響判決之重要證物漏
    未斟酌。（四）增列合法費用，即所得稅法第17條之扣除額
    之保險費48,000元、醫藥費50,000元、購屋借款利息300,00
    0元及特別扣除額之教育學費25,000元，均未被採用云云。
四、本院按：「納稅義務人對於因適用法令錯誤或計算錯誤溢繳
    之稅款，得自繳納之日起五年內提出具體證明，申請退還；
    逾期未申請者，不得再行申請。」「經依復查、訴願或行政
    訴訟等程序終結決定或判決，應退還稅款者，稅捐稽徵機關
    應於復查決定，或接到訴願決定書，或行政法院判決書正本
    後十日內退回；並自納稅義務人繳納該項稅款之日起，至填
    發收入退還書或國庫支票之日止，按退稅額，依繳納稅款之
    日郵政儲金匯業局之一年期定期存款利率，按日加計利息，
    一併退還。」分別為稅捐稽徵法第28條及第38條第2項所明
    定。而納稅義務人依稅捐稽徵法第28條規定請求退還溢繳之
    稅款，稅捐稽徵機關亦應加計利息退還，復經本院86年8月
    份庭長評事聯席會議決議在案。可知，納稅義務人依據稅捐
    稽徵法第28條規定申請退還溢繳之稅捐，並經稅捐稽徵機關
    准予退還者，或因經行政救濟結果，稅捐稽徵機關應退還之
    稅捐，稅捐稽徵機關固應依上述規定加計利息退還；然若稅
    捐稽徵機關並非因納稅義務人依稅捐稽徵法第28條規定請求
    而退還溢繳之稅款，亦非因行政救濟結果而退還稅款，納稅
    義務人即無援引上述規定請求加計利息退還稅款之餘地。經
    查，關於上訴人本件所爭執應加計利息退還之上訴人79年度
    及85年度退稅款，被上訴人並非依據稅捐稽徵法第28條規定
    予以退還一節，已經原審認定甚明，且其亦非因經復查、訴
    願或行政訴訟等行政救濟程序，經被上訴人依行政救濟結果
    而退還，故亦與上述稅捐稽徵法第38條第2項規定之要件不
    合甚明；是本件上訴意旨雖援引稅捐稽徵法第28條及第38條
    為主張，惟該等法律規定應如何適用甚為明確，於本件並無
    所涉及之法律問題意義重大，而有加以闡釋必要之情形。此
    外，上訴意旨所指摘者，或為系爭退稅款確否收受及有合法
    費用應增列扣除、或為原判決所載租賃標的有所錯誤（上訴
    人所稱68號1樓部分縱屬贅引，亦於結論無影響）及有足以
    影響判決之重要證物漏未斟酌等事實爭議，核均與系爭退稅
    款應否加計利息退還之爭執無涉，更不涉及法律上之原則性
    。故而上訴意旨所指摘者，均無涉及法律見解之原則性，揆
    諸首開說明，上訴人之上訴，即不應許可，其上訴難謂合法
    ，應予駁回。
五、依行政訴訟法第249條第1項前段、第104條、民事訴訟法第
    95條、第78條，裁定如主文。
中    華    民    國    95    年    3     月    30    日
                  第四庭審判長法  官  高  啟  燦
                              法  官  吳  明  鴻
                              法  官  黃  璽  君
                              法  官  廖  宏  明
                              法  官  楊  惠  欽
以  上  正  本  證  明  與  原  本  無  異
中    華    民    國    95    年    3     月    30    日
                              書記官  張  雅  琴


司法院資訊處製作；財團法人民間司法改革基金會備份。
